臺灣臺中地方法院交通事件裁定　　　　　　　　　　九十三年度交聲字第七一四號
　　原處分機關　交通部公路總局台中區監理所
　　異議人即
　　受處分人　　甲○○
右列受處分人因違反道路交通管理處罰條例案件，對於交通部公路總局台中區監理所
九十三年九月二十九日所為之裁決（中監違字第裁６０─Ｈ00000000號裁決
書），聲明異議，本院裁定如左：
    主  文
異議駁回。
    理  由
一、原處分機關略以：本案係台中縣警察局清水分局舉發受處分人甲○○駕駛車號Ａ
    ＴＫ─２４５號重機車於九十一年八月二十日十二時五十分許，行經鎮○路○○
    ○路口處，因「行經無號誌交岔路口未減速慢行」違規，受處分人未於應到案日
    期前到案，經原舉發機關函覆違規屬實，該所遂於九十三年九月二十九日以中監
    違字第裁６０─Ｈ00000000號裁決書，裁處罰鍰新台幣一千八百元整，
    逾期則依裁決書處罰主文規定裁處，於法並無不合等語。
二、本件異議人即受處分人甲○○則以：本人於九十一年八月二十日行經沙鹿鎮○○
    ○路口予肇事者駕駛砂石車發生事故，本路段屬Ｔ字形路口並無閃黃燈或標誌，
    事故發生時本人行駛鎮南路屬直行車，時速已減至３０～４０公里，肇事者（雖
    未喝酒，但十九日晚酒醉至二十日中午午睡剛醒）行駛福至路口，突然衝出，而
    發生車禍，事故當時本人後座載著女兒毫髮無傷，當時本以為無事，後來救護車
    到達視察有無外傷時，才察覺左腳被機車板割傷而至醫院就醫，在醫院時陳警員
    作筆錄時有談到紅單之事，說是本人時速過快行經閃黃燈路口未減速慢行，本人
    有解釋說，鎮○路○○○路口並無標誌或閃黃燈號誌，而且我時速未達五十，已
    減至三、四十公里了，難道至交岔路口時應該停車再開嗎？如果當時我時速過快
    ，與砂石車相撞，撞擊力大，會使後座之女毫髮無傷？爰聲明異議云云。
三、按行經彎道、坡路、狹路、狹橋、隧道、無號誌之交岔路口、道路修理地段，不
    減速慢行者，處新台幣六百元以上一千八百元以下罰鍰；道路交通管理處罰條例
    第四十四條第三款定有明文。復依違反道路交通管理事件統一裁罰標準表規定，
    逾期者，處罰鍰新台幣一千八百元整。經查：本件受處分人甲○○駕駛車號ＡＴ
Ｋ─２４５號重機車於九十一年八月二十日十二時五十分許，行經鎮○路○○○
    路口處，因「行經無號誌交岔路口未減速慢行」違規，為台中縣警察局清水分局
    掣開Ｈ00000000號舉發通知單舉發等情，有前揭舉發通知單、台中縣警
    察局烏日分局烏警交字第０９３００１１３８２９號函、交通事故現場圖及現場
    照片四幀等在卷可稽，雖異議人辯稱：鎮○路○○○路口並無標誌或閃黃燈號誌
    且已減至時速三、四十公里云云。經本院檢視交通事故現場圖及事故現場全景照
    片四幀等資料，該事故現場路口廣大，事發當時異議人由鎮南路西往東方向直行
    ，視線明朗無障礙物，適由陳壽所駕駛之６Ｊ－５２５號營業貨運曳引車由福至
    路南往北方向進入路口欲左轉彎入鎮南路東往西方向經過，二車發生擦撞，惟查
    依事故現埸圖觀察，鎮○路○路寬度明顯大於福至路，陳壽所駕之車車頭已達中
    心線，故陳壽所駕之車應較異議人之車先進入交岔路口，且該車係由異議人之右
    側而來，異議人進入路口之前應可明顯看到該車，６Ｊ－５２５號營業貨運曳引
    車並非突然衝出路口，異議人若能減速慢行，當能即時煞停而避免本件車禍之發
    生，本件應係異議人於行經該路口時未減速慢行，無法即時煞車，始與左轉中之
    ６Ｊ－５２５號營業貨運曳引車後段車身發生擦撞，是員警依法舉發違規，並無
    違誤。從而，原處分機關據以援引上開規定，裁處罰鍰新台幣一千八百元整，並
    無不當。本件異議為無理由，應予駁回。
四、據上論斷，應依道路交通管理處罰條例第八十七條第二項、道路交通案件處理辦
    法第十九條，裁定如主文。
中      華      民      國    九十三    年      十二    月     二       日
                                        臺灣臺中地方法院交通法庭
                                            法  官  王  靜  秋
右正本證明與原本無異。
如不服本裁定應於送達後五日內向本院提出抗告狀。
                                            書記官
中      華      民      國    九十三    年    十二     月    二      日
